### João Pedro Souza

Fullstack Developer

TI - Developer

joaopedromend14@gmail.com

+55 (37) 99927-2008

(im) linkedin.com/in/pedro--souza/

GitHub

Portfólio

### **PROJETOS**

Novo Polo de Inovação - Vue

API Polo - Spring Boot/Java

<u>Petgenda - Vue</u>

Escola de Bar - Nuxt

Machado Corrêa Advocacia - Vue

CRUD - Laravel

Portfólio - Vue

Novo Portfólio - Angular

Implementação JWT - Spring

<u>Simulador Máquina de Turing - Python</u>

#### **RESUMO**

Desenvolvedor Fullstack especialista em implementação de Layouts baseados em ferramentas de desenho técnico, abordagem Mobile First, criação de Design Responsivo, construção de componentes acessíveis, utilização de Grid Layout, TailwindCSS, Flexbox, manipulação de DOM e utilização de Frameworks JS como Angular, Vue e React, também trabalho com requisições assíncronas e consumo de Rest API's como Spring Boot e Laravel, extensa familiaridade e experiência com Linguagem SQL.

Bacharel em Ciência da Computação pelo Instituto Federal de Minas Gerais.

### **EXPERIÊNCIA**

#### MODFIER INFORMÁTICA

**OUTUBRO 2024 - ATUALMENTE** 

**Situação**: Desenvolvedor Fullstack atuando na criação e manutenção de sistemas Java Spring e Vue.js

**Tarefa**: Responsável por prestar consultoria, implementação de interfaces e fluxos fullstack end-to-end, manipulação e extração de informações via Mongo DB, criação de mock-ups e implementações de telas, design responsivo

Ação: Utilizando o framework Spring em conjunto com a biblioteca Vue.js, sou responsável pela criação de um sistema de gerenciamento de fluxos internos em aplicações irmãs. Este sistema permite o gerenciamento das funcionalidades que os demais softwares da companhia utilizam, promovendo atualização entre as aplicações sem necessidade de recodificação

Techs: Vue.js, Spring Boot, Mongo DB, Vuetify, TailwindCSS

#### ColPe - SOLUÇÕES EM TI

JUNHO 2024 - OUTUBRO 2024

**Situação**: Desenvolvedor Fullstack atuando no Zefin, ERP usado pela Top 37 para controle de informações

**Tarefa**: Responsável por desenvolver um portal que permita o usuário pagar suas faturas de internet, benefícios do plano e histórico de débitos

## EDUCAÇÃO

INSTITUTO FEDERAL DE EDUCAÇÃO, CIÊNCIA E TECNOLOGIA DE MINAS GERAIS (IFMG - CAMPUS FORMIGA)

BACHAREL EM CIÊNCIA DA COMPUTAÇÃO, 2017 - 2024

### **HABILIDADES**

**HTML** 

CSS

JavaScript

**TypeScript** 

React

Angular JS

Vue.js

Nuxt.js

MaterialUI

**TailwindCSS** 

Spring Boot

Laravel

Vuetify

MySQL

PostgreSQL

Python

Ionic Framework

CI/CD

FlowbiteUI

Flutter

i18n

Mongo DB

**Ação**: Utilizando Laravel juntamente com Blade, fui responsável pela criação de mockups, implementação das telas utilizando Metronic 8 junto com Bootstrap e integração com serviço externo local que fornece informações sobre os clientes

Techs: Laravel, Metronic 8, Bootstrap

#### TRI CS, INC - ORACLE TECHNICAL CONSULTANT

**NOVEMBRO 2023 - MAIO 2024** 

**Situação**: Consultor Técnico Oracle atuando em projetos expressivos para clientes nacionais e internacionais

**Tarefa**: Responsável por desenvolver aplicações para suporte logístico (Supply Chain) e financeiro proporcionando eficientes soluções de dados

**Ação**: Fazendo uso principalmente de ferramentas SaaS como BI Publisher, Oracle ERP Cloud e SQL Developer, utilizo PL/SQL para integração de informações via REST e SOAP dentro do Oracle Integration Cloud, criação de relatórios BI e especificações técnicas sobre as atividades desenvolvidas.

Techs: Oracle BI Publisher, Oracle ERP, SQL Developer, OTBI

# FREELANCER - DESENVOLVEDOR FULLSTACK

**ABRIL 2021 - ATUALMENTE** 

**Situação**: Atendimento de demandas para construção de sites baseados em layout propostos construídos em Figma e colaboração na construção de aplicativos mobile.

Tarefa: Projetos Machado Corrêa Advocacia, Petgenda e Escola de Bar, páginas comerciais + aplicativo Mobile

**Ação**: Implementação dos Layouts em Figma propostos, aplicação de técnicas como Design Responsivo, Mobile First, Grid Layout e Flexbox, com base na arquitetura recebida, auxiliei na criação de novas funcionalidades para o App baseados na utilização dos atuais usuários, para o aplicativo mobile construído em Flutter, também fui responsável por aplicar a internacionalização do aplicativo para a língua inglesa.

**Resultados**: Aplicações construídas de forma idêntica aos layouts propostos, com design responsivo, CSS limpo internacionalização bem sucedida da aplicação

**Techs**: Vue.js, Nuxt.js, TailwindCSS, Javascript, FlowbiteUI, Flutter, i18n Plugin, MaterialUI

#### **IDIOMAS**

Português (Nativo)

Inglês (Fluente)

# PRUMO ENGENHARIA - DESENVOLVEDOR FULLSTACK

**Tarefa:** Manter o sistema ERP (Supper) da companhia operante construindo novas funcionalidades, corrigindo bugs e provendo estatísticas a partir de relatórios gerados via query SQL

**Ação:** Remodelagem de dados vindos do framework Laravel via JSON e provendo gráficos/tabelas no front-end construído em Angular

**Resultados:** Digitalizei e integrei aos sistemas web e mobile todos os registros manuais gerados em campo, também contribuí com o aplicativo de campo construído em Ionic utilizado pelos operários construindo uma ficha de EPI virtual e sincronizando com o sistema web com funcionalidade offline via SQLite e aplicando assinatura digital.

**Techs**: Angular.js, Bootstrap, Typescript, Laravel, MySQL, Linux, Ionic Framework

# R2DA TECNOLOGIA - ESTÁGIO - DESENVOLVEDOR FULLSTACK

DEZEMBRO 2021 - DEZEMBRO 2022

**Situação:** Software house com foco em Desenvolvimento Web

**Tarefas**: Contribuí para os sistemas da companhia, em sua maioria construído em Vue ou React, Spring Boot e PostgreSQL, manter entregas constantes e operar em vários projetos e contextos diferentes.

**Ação:** Implementação dos layouts e funcionalidades Fullstack propostas desde extração via SQL até exibição em Front-End passando por remodelagem de dados.

Resultados: Fui responsável pela implementação de telas propostas pela equipe de design nos variados projetos da empresa, também trabalhando no desenvolvimento de funcionalidades para sistema de cartórios plataformas para estudantes de odontologia, também fui responsável por implementar o sistema de recuperação de senha via email automático no sistema "Aprovei"

**Techs**: Vue.js, Bootstrap, Vuetify, Spring Boot, PostgreSQL, CI/CD

# AVANTE SOLUÇÕES - ESTÁGIO - DESENVOLVEDOR FULLSTACK

ABRIL 2021 - OUTUBRO 2021

**Situação:** Software house com sistemas ERP e Web em produção para pequenos comércios locais.

**Tarefas:** Manter e criar funcionalidades novas para o Avante Web, aplicação web hub de várias subaplicações para gerenciamento de pequenos comércios

**Ação:** Responsável por ajudar a criar e manter as funções propostas pela equipe de planejamento do software

**Resultados:** Implementação de funcionalidades requeridas pelos superiores utilizando Primefaces

**Techs**: Java, Primefaces, Bootstrap, GitHub